ACORDAO-COMPLETO-2434536

ACÓRDÃO DE RELAÇÃO

ACÓRDÃO DE RELAÇÃO 11099/2020 ATA 35/2020 - SEGUNDA CÂMARA

Acórdão 11099/2020-TCU-Segunda Câmara
Trata-se de embargos de declaração opostos por Marco Aurelio Barcellos Xavier em face do Acórdão 9366/2020-TCU-Segunda Câmara, que não conheceu do seu pedido de reexame contra o Acórdão 8595/2020-TCU-Segunda Câmara, ante a ausência de interesse recursal, e expediu a seguinte determinação à Secretaria de Fiscalização de Pessoal - Sefip: 
	1.9.1. determinar à Secretaria de Fiscalização de Pessoal - Sefip que verifique se o ato de aposentadoria de Marco Aurélio Barcellos Xavier viola a ordem jurídica, com base nos elementos trazidos na peça recursal, com objetivo de promover eventual revisão de ofício do Acórdão 8595/2020-TCU-Segunda Câmara no sentido de alterar o ato de legal para ilegal, nos termos do art. 260, § 2º, do Regimento Interno..
Considerando que o embargante, em seus argumentos recursais, aduziu estar opondo os presentes embargos em face do despacho de encerramento do processo feito pela Sefip, alegando que a unidade técnica foi omissa e contrariou o que foi determinado no item 1.9.1 da deliberação recorrida;
considerando que não foi apontada omissão no Acórdão 9366/2020-TCU-Segunda Câmara e que a indignação do embargante se refere, em específico, ao encerramento do processo sem o atendimento à determinação supramencionada;
considerando que a Sefip deve se pronunciar quanto ao determinado no item 1.9.1 do Acórdão 9366/2020-TCU-Segunda Câmara;
os ministros do Tribunal de Contas da União, reunidos em sessão de 2ª Câmara, ACORDAM, por unanimidade, nos termos do artigo 34 da Lei 8.443/1992, c/c o artigo 287 do Regimento Interno, em:
a) não conhecer destes embargos de declaração;
b) fazer a determinação a seguir; e
c) dar ciência ao recorrente do teor desta decisão. 
1. Processo TC-Processo 016.764/2020-0 (EMBARGOS DE DECLARAÇÃO) 
	1.1. Classe de Assunto: I.
	1.2. Embargante: Marco Aurelio Barcellos Xavier (CPF XXX.202.357-XX) .
	1.3. Unidade: Ministério da Defesa-Comando da Marinha.
	1.4. Relatora: ministra Ana Arraes.
	1.5. Representante do Ministério Público: não atuou.
	1.6. Relatora da deliberação recorrida: ministra Ana Arraes.
	1.7. Unidade Técnica: não atuou.
	1.8. Representação legal: não há.
	1.9. Determinações/Recomendações/Orientações: 
	1.9.1. determinar à Secretaria de Fiscalização de Pessoal - Sefip que, antes do encerramento destes autos, em atendimento ao item 1.9.1 do Acórdão 9366/2020-TCU-Segunda Câmara, manifeste-se expressamente no sentido de verificar se o ato de aposentadoria de Marco Aurélio Barcellos Xavier viola a ordem jurídica, com base nos elementos trazidos na peça recursal, com objetivo de promover eventual revisão de ofício do Acórdão 8595/2020-TCU-Segunda Câmara no sentido de alterar o ato de legal para ilegal, nos termos do art. 260, § 2º, do Regimento Interno.

Segunda Câmara

Marco Aurelio Barcellos Xavier (CPF XXX.202.357-XX).

ACORDAO-COMPLETO-2454337

Acórdão de Relação 3851/2021 - Segunda Câmara

Acórdão de Relação

ANA ARRAES

ministra Ana Arraes.

não há.

Não atuou.

APOSENTADORIA (APOS)

não atuou.